【裁判字號】    95,台上,6433
【裁判日期】    951123
【裁判案由】    違反毒品危害防制條例等罪
【裁判全文】
最高法院刑事判決            九十五年度台上字第六四三三號
上  訴  人  甲○○
                    號（另案在台灣高雄第二監獄執行）
上列上訴人因違反毒品危害防制條例等罪案件，不服台灣高等法
院高雄分院中華民國九十五年九月十四日第二審判決（九十五年
度上訴字第一五四二號，起訴案號：台灣屏東地方法院檢察署九
十四年度毒偵字第二四七七號），提起上訴，本院判決如下：
    主  文
上訴駁回。
    理  由
一、關於施用第一級毒品部分：
刑事訴訟法第三百七十七條規定：上訴於第三審法院，非以判決
違背法令為理由不得為之；是提起第三審上訴，應以原判決違背
法令為理由，係屬法定要件；如果上訴理由狀並未依據卷內訴訟
資料具體指摘原判決不適用何種法則或如何適用不當，或所指摘
原判決違法情事顯與法律規定得為第三審上訴理由之違法情形不
相適合時，均應認其上訴為違背法律上之程式，予以駁回。本件
原判決關於施用第一級毒品部分，維持第一審論處上訴人甲○○
連續施用第一級毒品處有期徒刑壹年陸月之判決，駁回上訴人在
第二審之上訴，原判決理由引用第一審判決書記載之事實、證據
及理由，已詳敘認定犯罪事實之依據及憑以認定之理由，復說明
斟酌上訴人有多次施用毒品前科，且歷經多次戒毒保安處分之執
行，仍未戒除，並考量其施用毒品犯罪之性質，施用期間之長短
及犯後態度等一切情狀，據為量刑之依據，原判決並對上訴人以
第一審判決量刑過重為由提起第二審上訴，如何不足採取，已依
據卷內資料予以說明並指駁；從形式上觀察，原判決並無違背法
令之處。按量刑輕重係屬事實審法院得依職權自由裁量之事項，
苟已斟酌刑法第五十七條各款所列情狀而未逾法定刑度，即不得
指為違法。上訴意旨對原判決之認定事實及適用法則，並未依據
卷證資料，具體指摘究係如何違背法令，仍執前詞謂：上訴人感
染愛滋病，請求從輕量刑云云，難謂已符合首揭法定上訴要件，
其此部分之上訴違背法律上之程式，予以駁回。又本件為程序判
決，上訴人上訴意旨請求本院從輕量刑，無從審酌，併予敘明。
二、關於施用第二級毒品部分：
按上訴得對於判決之一部為之，未聲明為一部者，視為全部上訴
，刑事訴訟法第三百四十八條第一項定有明文。本件上訴人於上
訴狀中並未聲明僅對施用第一級毒品部分聲明上訴，應視為對施
用第二級毒品部分亦提起上訴。惟上訴人此部分所犯毒品危害防
制條例第十條第二項之施用第二級毒品罪，係屬刑事訴訟法第三
百七十六條第一項第一款之案件，既經第二審判決，自不得上訴
於第三審法院，上訴人竟提起上訴，此部分上訴亦屬違背法律上
之程式，亦應予駁回。
據上論結，應依刑事訴訟法第三百九十五條前段，判決如主文。
中    華    民    國  九十五  年   十一   月  二十三  日
                      最高法院刑事第十二庭
                          審判長法官  林  永  茂
                                法官  洪  文  章
                                法官  蘇  振  堂
                                法官  蕭  仰  歸
                                法官  何  菁  莪
      本件正本證明與原本無異
                                      書  記  官
中    華    民    國  九十五  年   十一   月  二十七  日
                                                      V


司法院資訊處製作；財團法人民間司法改革基金會備份。
